# 何时计提城建税教育费附加

提问人：zheimiao0512 时间：2014-04-16 22:10:58
税法教材上说城建税教育费附加计税依据为纳税人实际缴纳的缴纳的三税。实务审计中，有的审计师按照调整增加的销项税作为补计城建税教育费附加的依据。请问何时计提城建税教育费附加？

回答人：chenyiwei
在计提应交的“三税”时相应计提城建税和其他附加。类似问题在本版面上已经讨论过多次。